臺灣嘉義地方法院民事裁定　94年度抗字第4號
抗　告　人　玖城食品有限公司
法定代理人　林 春 志
抗　告　人　甲 ○ ○
相　對　人　佳美塑膠有限公司
法定代理人　乙 ○ ○
上列抗告人因與相對人間聲請本票准許強制執行事件，對於中華
民國九十四年六月二十九日本院民事庭九十四年度票字第六七八
號裁定提起抗告，本院合議庭裁定如下：
    主  文
抗告駁回。
抗告程序費用由抗告人連帶負擔。
    理  由
一、按本票執票人向本票發票人行使追索權時，得聲請法院裁定
    後強制執行；二人以上共同簽名時應連帶負責，票據法第一
    百二十三條及第五條第二項分別定有明文。又本票執票人，
    依票據法第一百二十三條規定，聲請法院裁定許可對發票強
    制執行，係屬非訟事件，此項聲請之裁定，及抗告法院之裁
    定，僅依非訟事件程序，以審查強制執行許可與否，並無確
    定實體上法律關係存否之效力，如發票人就票據債務之存否
    有爭執時，應由發票人提起確認之訴，以資解決，此亦有最
    高法院五十七年臺抗字第七六號判例可資參照。
二、本件相對人在本院原審主張執有抗告人於民國九十三年十月
    十九日共同簽發之本票乙紙，面額為新臺幣（下同）四十二
    萬二千四百九十元（如附表所示，下稱系爭票款），並載明
    免除作成拒絕證書，詎屆期提示未獲付款，爰依票據法第一
    百二十三條規定聲請裁定准許強制執行，業據提出本票乙紙
    為證。且抗告人玖城食品有限公司法定代理人為林春志，就
    系爭本票事項委由甲○○處理等情，亦有公司基本資料查詢
    及委託書各一份可佐（原審裁定以甲○○兼玖城食品有限公
    司法定代理人，顯係誤載，應予更正）。本院原審依上開規
    定裁定予以准許，經核尚無不合。
三、抗告意旨略以：系爭票款迭經抗告人分別於九十三年十一月
    一日匯款三萬二千四百九十元、同年月十五日匯款四萬元，
    同年十二月二十日匯款五萬元、九十四年一月二十日匯款二
    萬元、同年三月二十一日匯款三萬元，償還相對人部分金額
    共十七萬二千四百九十元，而非相對人所稱全額未付，且因
    不景氣生意難做，清償困難，並非不付款，原審不察而准許
    本件強制執行之聲請，為此提起抗告，請求廢棄原審裁定等
    語。惟上揭所稱即使屬實，亦係實體上之爭執，揆諸首揭說
    明，應由抗告人另行提起訴訟，以資解決，非本件非訟程序
    所得加以審究，其提起抗告，為無理由，應予駁回。
四、據上論結，本件抗告為無理由，依非訟事件法第四十六條、
    第二十一條第二項、第二十三條，民事訴訟法第四百九十五
    條之一第一項、第四百四十九條第一項、第九十五條、第八
    十五條第二項，裁定如主文。
中　　華　　民　　國　　94　　年　　9 　　月　　15　　日
         民事第一庭    審判長法　官　曾文欣
                             法　官　陳俞婷
                             法　官　陳端宜
上為正本係照原本作成。
如不服本裁定，僅得於收受本裁定正本送達10日內，以適用法規
顯有錯誤為理由，向本院提出再抗告狀，經本院許可後始可再抗
告，前項許可以原裁定所涉及之法律見解具有原則上重要性者為
限。
中　　華　　民　　國　　94　　年　　9 　　月　　15　　日
                             書記官　洪麗惠
┌─────────────────────────────────────────────────────────────┐
│ 本票附表：　　　　　　　　　　　　　　　　　　　                                                          94年度抗字第4號│
├──┬───────────┬─────────┬───────────┬───────────┬────────┬───┤
│ 編 │發　　　　票　　　　日│　票　面　金　額　│到　　　　期　　　　日│　利　息　起　算　日　│ 票　據  號　碼 │備  考│
│ 號 │　　　　　　　        │　（新　臺　幣）　│　　　　　　　        │                    　│　　　　　　　　│      │
├──┼───────────┼─────────┼───────────┼───────────┼────────┼───┤
│001 │93年10月19日          │422,490元         │未載                  │93年10月20日          │                │      │
│    │                      │                  │                      │（至清償日止利息按週年│                │      │
│    │                      │                  │                      │利率百分之六計算）    │                │      │
└──┴───────────┴─────────┴───────────┴───────────┴────────┴───┘
